【裁判字號】    98,交抗,57
【裁判日期】    980311
【裁判案由】    聲明異議
【裁判全文】
臺灣高等法院臺南分院交通事件裁定      98年度交抗字第57號
抗  告  人
即受處分人  甲○○
上列抗告人因違反道路交通管理處罰條例案件，不服臺灣嘉義地
方法院中華民國九十八年一月二十三日所為裁定（九十七年度交
聲字第四四二號），提起抗告，本院裁定如下：
    主  文
原裁定撤銷，發回臺灣嘉義地方法院。
    理  由
一、抗告意旨略以：(一)本件異議人不服臺中縣警察局辦事草草了
    事，連紅色罰單誤寫時間，而異議人在96年當下接到臺中警
    察局罰單就立即提申訴，竟然一直拖到快一年沒下文，本異
    議人不得不向法院提出異議。(二)本件異議人質疑所謂經過科
    學儀器測速是否公平，有否經過經濟部中央標準局通過核准
    ，竟然測速相片上方日期、時間、時速都未顯示明確，何以
    證明本異議人有超速13公里行駛，而經本人向法院交通庭提
    出異議時再補出顯示不清的相片，而又經過一年時間，中間
    過程作業，令人有過多聯想，又在罰單上誤寫時間本人又沒
    接到警員（警察局）書面歉意云云。
二、原處分意旨略以：本件異議人即受處分人（以下稱異議人）
    甲○○所駕駛之車牌號碼3W-1728號自用一般小客車，於民
    國九十六年十月廿八日十一時八分許，行經行車速限六十公
    里之臺中縣潭子鄉○○路與祥和路口（臺三線174K＋250M）
    時，經科學儀器測得車速時速七十三公里，超速十三公里行
    駛之違規事實，為臺中縣警察局交通警察隊員警以採證照片
    依法逕行舉發，異議人依限期到案提出申訴，經向原舉發機
    關查證違規屬實，該站遂於九十七年十月廿八日以嘉監義裁
    字第裁76-HD0000000號裁決書，裁處異議人違反道路交通管
    理處罰條例第四十條、第六十三條第一項第一款之規定，處
    罰鍰新臺幣（下同）1,600元，並記違規點數一點，逾期則
    依裁決書處罰主文規定裁處，於法並無不合等語。
三、抗告人於原審聲明異議意旨略以：異議人因採證照片未顯示
    時間日期、超速公里，並且超速違規單時間錯誤不對，當時
    異議人還在嘉義市，為此狀請法院撤銷原處分等語。
四、按行車速度，依標誌或標線之規定，道路交通安全規則第九
    十三條第一項定有明文；次按汽車駕駛人，行車速度超過規
    定之最高時速，處新臺幣1200元以上2400元以下罰鍰，並記
    違規點數一點，道路交通管理處罰條例第四十條第一項前段
    及第六十三條第一項第一款分別定有明文。
五、經查：本件係對於抗告人即受處分人甲○○超速行為之處罰
    ，則抗告人是否確有超速行駛之違規行為，攸關處罰條款之
    適用，而本件舉發抗告人超速行駛行為之依據為測速器照相
    所拍之照片，照片上固有時速七十三公里之記載，然舉發機
    關所使用之測速器究係何廠牌？是否確經檢驗機關檢驗合格
    ？遍查卷內資料並無任何「出廠證明」或「檢驗合格證書」
    相關文件可資查證，則此部分證據攸關抗告人所主張之測速
    照相設備是否檢驗合格？抗告人是否確有前揭所述超速行駛
    之違規行為？原審未向原舉發機關調閱審認明白，即遽予認
    定，尚有未洽，抗告意旨執以指摘為有理由，應予撤銷發回
    另為適當之裁定。
六、據上論斷，應依道路交通案件處理辦法第廿六條，刑事訴訟
    法第四一三條前段，裁定如主文。
中    華    民    國    98    年    3     月    11    日
                  刑事第六庭    審判長法  官    董武全
                                      法  官    杭起鶴
                                      法  官    沈揚仁
以上正本證明與原本無異。
不得再抗告。
                                      書記官    廖文靜
中    華    民    國    98    年    3     月    12    日


司法院資訊處製作；財團法人民間司法改革基金會備份。
